臺灣新北地方法院民事判決 
111年度勞小字第65號
原      告  楊筠蒨  
訴訟代理人  楊智全律師
被      告  極盛科技股份有限公司

法定代理人  余明桐  
訴訟代理人  蔡秀蓉   
上列當事人間請求給付工資等事件，本院於民國111年10月24日
言詞辯論終結，判決如下：
    主  文
被告應給付原告新臺幣貳萬陸仟貳佰伍拾元，及自民國一一一年
八月四日起至清償日止，按週年利率百分之五計算之利息。
原告其餘之訴駁回。
訴訟費用由被告負擔百分之五十三，餘由原告負擔。
本判決第一項得假執行；但被告如以新臺幣貳萬陸仟貳佰伍拾元
為原告預供擔保，得免為假執行。
    事實及理由
一、原告主張：伊於民國109年3月16日起任職於被告極盛科技股
    份有限公司，擔任工程助理，約定月薪為新臺幣（下同）4
    萬2,000元。被告於110年2月20日突然以遲到為由，未經預
    告終止勞動契約，並於當日將伊從工作群組中退出。然伊並
    非刻意怠慢遲到，因最初應徵工作地點位於新北市板橋區，
    被告後續卻指派伊至不同工作地點。伊曾向主管反應該事，
    主管亦告知若無法準時抵達，稍微遲到也沒有關係，縱伊偶
    有遲到，亦非符合解雇之最後手段性，詎料被告竟以此理由
    未經預告終止勞動契約。伊遂以被告違反勞動契約提出勞資
    爭議調解，並經被告開立非自願離職證明書，其上勾選之開
    立事由為勞動基準法第14條第1項第6款。惟被告所填寫之最
    後工作日有誤，應為110年2月10日而非110年2月8日，伊亦
    有向臺北市政府提出檢舉，並認定被告違法，然被告迄今仍
    積欠伊工資3萬元及資遣費1萬9,542元，共計4萬9,542元。
    爰依兩造間勞動契約、勞動基準法第22條、第14條第4項準
    用同法第17條、勞工退休金條例第12條第1項規定，求為命
    被告如數給付並加計法定遲延利息之判決等情。並聲明：被
    告應給付原告4萬9,542元，及自起訴狀繕本送達翌日起至清
    償日止，按週年利率5％計算之利息。
二、被告則以：原告於109年3月16日起擔任伊之政府標案公共工
    程駐場助理工程師，約定每月16日以匯款方式給付月薪4萬2
    ,000元，並於聘任時簽訂「出勤＆請假＆調假」出勤規範（下
    稱系爭出勤規範）作為考核工作績效之依據。然原告在職期
    間頻繁出現出缺席異常情形，並經其主管及人事單位勸導仍
    未改善，甚至於110年2月8、9、17、18、19日均未出勤，雖
    有請假（如附表所示）但均未依照系爭出勤規範通知主管，
    屬無故連續曠職3日以上，符合勞動基準法第12條第1項第6
    款規定，伊無須預告即得終止勞動契約，亦無須支付資遣費
    。又兩造雖經調解，並由伊開立非自願職離證明書，然行政
    人員誤認原告要請領失業補助，故未於「離職原因」選項中
    勾選，原告係擅自勾選。另伊於110年3月16日發薪日曾通知
    原告前來交接及領薪，惟原告皆置之不理等語，資為抗辯。
    並聲明：原告之訴駁回。
三、本院之判斷：
　㈠原告主張其於109年3月16日至110年2月20日受僱於被告，約
    定薪資為每月4萬2,000元，並於簽訂系爭出勤規範；被告已
    將原告資遣，尚未給付110年2月之薪資等事實，為被告所不
    爭執（見本院卷二第28至29頁），並有勞工保險被保險人投
    保資料表、非自願離職證明書、系爭出勤規範為憑（見本院
    卷一第19至21頁、第25頁、第53頁），堪信屬實。
　㈡給付工資部分：
　　按工資應全額直接給付勞工；依本法終止勞動契約時，雇主
    應即結清工資給付勞工，勞動基準法第22條第2項前段、勞
    動基準法施行細則第9條分別定有明文。被告不爭執原告任
    職期間至110年2月20日為止（見本院卷二第28頁），原告請
    求之工資自應計算110年2月1日至20日之期間。又被告抗辯
    原告於110年2月（下同）8、9、17、18、19日之請假如附表
    所示（見本院卷一第45、47頁），原告對此並無異詞。至被
    告抗辯原告上開請假未依系爭出勤規範而屬曠職云云，則為
    原告所否認。經查：
　⒈觀之原告簽署同意之系爭出勤規範第2條規定可知，特別休假
    與事假均應於3日前申請，不得事後補送假單；生理假應於
    當日提出，不須證明；病假應於當日請假，並以醫院收據為
    憑；病假及生理假可事後補送假單，病假須於首上班日起算
    3日內、生理假須於隔日完成請假手續（見本院卷一第53頁
    ）。
　⒉附表編號1、2、5所示之生理假及病假部分：
　　原告請假如附表所示，且10至16日為農曆年假等情，均為兩
    造所不爭，故原告請假後之首上班日應為20日。則原告於20
    日提出8日生理假、9、19日病假之假單，符合系爭出勤規範
    關於補送假單之規定。再就請病假所應提出之醫院收據，19
    日病假部分，原告已提出該日就醫之收據為憑（見本院卷一
    第59頁），未違反系爭出勤規範；9日病假部分，原告雖提
    出10日就醫之收據（見本院卷一第57頁），然審諸系爭出勤
    規範並未要求應提出請病假當日之醫院收據，且原告自述係
    因發燒、感冒就醫，核與收據所載醫師給予靜脈注射治療神
    經炎、疲勞、營養不良之症狀，開立藥物鎮咳、祛痰及治療
    氣管痙攣、氣喘、過敏性鼻炎、氣管炎、支氣管炎等事項相
    符，參以一般感冒病程達2至3日為常見，原告於9日因病無
    精神、體力外出就醫，而於翌日（農曆年假首日）始看診，
    並無不合理之處，堪認19日病假亦有醫院收據為憑而未違反
    系爭出勤規範。至於被告抗辯原告未於生理假、病假當日請
    假云云，未就此利己事實舉證以實其說，其據此抗辯原告請
    生理假、病假不符系爭出勤規範云云，自無可取。
　⒊附表編號3、4所示之事假及特別休假部分：
　　被告雖抗辯原告之事假及特別休假均未於3日前申請云云，
    然被告亦自承原告請假前有告知被告之總經理（見本院卷二
    第30頁），可見原告應有事先申請事假及特別休假，至於被
    告辯稱總經理或老闆並未准假云云，則未舉證以實其說，不
    能遽認原告請假不符系爭出勤規範。
　⒋準此，原告於110年2月之請假如附表所示，均符合系爭出勤
    規範，業經析述如前，且兩造不爭執事假扣全薪、生理假與
    病假扣半薪、特別休假不扣薪（見本院卷二第30頁）。是依
    原告月薪4萬2,000元計算2月1至20日之薪資，扣除1日生理
    假之半薪、2日病假之半薪及1日事假之全薪，被告尚應給付
    原告工資2萬6,250元【計算式：(42,000÷28)×(20－3×1/2－1
    ）＝26,250】。
　㈢給付資遣費部分：
　　原告依勞動基準法第14條第4項準用同法第17條、勞工退休
    金條例第12條第1項規定請求被告給付資遣費1萬9,542元。
    然細繹勞動基準法第14條規定，係以勞工終止勞動契約為請
    求資遣費之要件，而本件係由被告終止勞動契約，業據原告
    自承在卷（見本院卷一第10頁），亦為被告所不爭執，自與
    勞動基準法第14條規定不符，原告依勞動基準法第14條第4
    項準用同法第17條請求資遣費，當非可採。至於勞工退休金
    條例第12條規定，僅係說明計算資遣費之方式，並非請求權
    基礎，併此敘明。
　㈣按給付有確定期限者，債務人自期限屆滿時起，負遲延責任
    ；給付無確定期限者，債務人於債權人得請求給付時，經其
    催告而未為給付，自受催告時起，負遲延責任。其經債權人
    起訴而送達訴狀，與催告有同一之效力；遲延之債務，以支
    付金錢為標的者，債權人得請求依法定利率計算之遲延利息
    ；應付利息之債務，其利率未經約定，亦無法律可據者，週
    年利率為5％，民法第229條第1項、第2項、第233條第1項、
    第203條分別定有明文。故原告主張自起訴狀繕本送達翌日
    即111年8月4日（見本院卷一第39頁）起算法定遲延利息，
    自屬有據。
四、綜上所述，原告依兩造間勞動契約、勞動基準法第22條規定
    ，請求被告給付2萬6,250元，及自111年8月4日起至清償日
    止，按週年利率5％計算之利息，為有理由，應予准許。逾此
    範圍之請求，則屬無據，應予駁回。原告勝訴部分，本院所
    命給付金額未逾50萬元，應依職權宣告假執行，並依被告聲
    請酌定相當之擔保金額，宣告被告得供擔保免為假執行。
五、本件事證已臻明確，兩造其餘攻擊、防禦及舉證，經本院審
    酌後，認與判決結論均無影響，爰不一一論列，附此敘明。
六、據上論結，本件原告之訴為一部有理由，一部無理由。依民
    事訴訟法第79條、第389條第1項第5款、第392條第2項，判
    決如主文。
中　　華　　民　　國　 111　　年　　11　　月　　7 　　日
                  勞工法庭    法　官　賴彥魁 
以上正本係照原本作成。
對於本件判決如有不服，應於收受送達後20日內向本院提出上訴
書狀，上訴於本院合議庭，並按他造當事人之人數附具繕本。當
事人之上訴，非以判決違背法令為理由不得為之，上訴狀應記載
上訴理由，表明下列各款事項：
（一）原判決所違背之法令及其具體內容。
（二）依訴訟資料可認為原判決有違背法令之具體事實。
如未於上訴後20日內補提合法上訴理由書，法院得逕以裁定駁回
上訴。
中　　華　　民　　國　 111　　年　　11　　月　　8 　　日
                              書記官　蘇莞珍
附表：
編號 日期 未到職事由 假單 1 110年2月08日 生 理 假 本院卷二第85頁 2 110年2月09日 病    假 本院卷二第87頁 3 110年2月17日 特別休假 -- 4 110年2月18日 事    假 -- 5 110年2月19日 病    假 本院卷二第89頁